臺中高等行政法院判決
111年度簡上字第15號
上  訴  人  臺中市政府環境保護局

代  表  人  陳宏益        
被  上訴人  漢杞工程股份有限公司

代  表  人  紀錦英        
訴訟代理人  李學鏞律師
上列當事人廢棄物清理法事件，上訴人對於中華民國111年3月1
日臺灣臺中地方法院109年度簡字第111號行政訴訟判決，提起上
訴，本院判決如下:
       主  文
上訴駁回。
上訴審訴訟費用由上訴人負擔。
       理  由
被上訴人係設於臺中市○○區○○○路○段00巷00號，從事醫療廢棄
   物處理，領有上訴人核發之甲級廢棄物處理許可證，處理有
   害事業廢棄物。經上訴人於民國109年6月24日上午9時30分稽
   查，認為被上訴人於待料投料區暫(置)存允收之廢棄物有「
   未依規定分類貯存」，及「感染性廢棄物暫(置)存未於現場
   標示貯存溫度」之違章，上訴人認被上訴人已違反廢棄物清
   理法第36條第1項暨事業廢棄物貯存清除處理方法及設施標準
   (下稱方法設施標準)第8條第1項、第2項規定，乃依廢棄物清
   理法第53條規定暨違反廢棄物清理法罰鍰額度裁罰準則，以1
   09年7月22日中市環稽字第1090078050號函(下稱原處分)附裁
   處書(字號:00-000-000000)處新臺幣(下同)12萬元罰鍰，並
   命環境保護權責人員環境講習4小時。被上訴人不服，提起訴
   願遭決定駁回，遂提起行政訴訟。經臺灣臺中地方法院(下稱
   原審法院)以109年度簡字第111號判決(下稱原判決)撤銷訴願
   決定及原處分，上訴人不服，提起本件上訴。
上訴人起訴之主張及聲明、被上訴人於原審之答辯及聲明暨原
   判決關於證據取捨、認定事實及適用法規之論據，均詳如原
   判決所載。
上訴人上訴意旨略以:
    原判決針對被上訴人於待投料區暫(置)存允收之廢棄物有「
    未依規定分類貯存」及「感染性廢棄物暫(置)存未於現場標
    示貯存溫度」之違章，認為此部分為待投料區，並非貯存區
    ，而無違反廢棄物清理法第36條第1項暨方法設施標準第8條
    第1項、第2項規定，而上訴人表示投料區僅能停放2臺子車(
    1臺待夾、1臺待料)，被上訴人將允收之廢棄物約16車滿車
    及車上方堆置一小堆貯存於待投料區，顯已屬貯存之行為，
    惟被上訴人當日收受之廢棄物包含感染性廢棄物、廢尖銳器
    具與基因毒性廢棄物等，逕將所收受之廢棄物堆置於待料區
    儲存、廢尖銳器具及其他感染性廢棄物未分類貯存、未於現
    場標示貯存溫度，本應符合方法設施標準第8條之規定，從
    而，被上訴人「未依規定分類貯存」及「感染性廢棄物暫(
    置)存未於現場標示貯存溫度」之違章，仍有違反廢棄物清
    理法第36條第1項暨方法設施標準第8條第1項、第2項規定，
    原判決竟僅依廢棄物清理流程及方法設施標準第8條第3項體
    系解釋，認為上訴人稽查區域是「待投料區」非「貯存區」
    ，此部分亦難謂無判決適用法令不當。綜上所述，原判決顯
    有上開違背法令之處，顯無法維持等語。並聲明:1.原判決
    廢棄。2.被上訴人在第一審之訴駁回。
被上訴人答辯意旨略以:
    依方法設施標準第8條第3項:「第1項貯存期限，不含清運過
    程、裝卸貨及等待投料時間。」可知廢棄物清理流程之規劃
    上有「等待投料」、「貯存」之區隔，而被上訴人等待投料
    而放置於待投料區之廢棄物，將進入處理程序，不應被認定
    為貯存行為，復以109年8月6日環署廢字第1090057425號函
    覆被上訴人，所詢廢棄物放置於待投料區等待投料時間及數
    量是否有相關規定一節，應視處理設施之單位處理設計量能
    、待投料區場地大小，是以，由上開函覆可知，生物醫療廢
    棄物之等待投料時間，涉及原告設施之處理量能、待投料區
    場地大小、進料速度、廢棄物投料方式、投料作業需求等，
    以計算合理之等待投料時間及投料量，而被上訴人於109年6
    月24日遭稽查時，待投料區所放置之廢棄物估算約1.6公噸
    ，未逾越每日許可焚化處理之範圍。準此，立法者有意區分
    「貯存」及「待投料」之不同過程，上訴人將原對於處罰貯
    存區之行為擴及至待投料區，明顯增加法律所無之限制，有
    違裁罰明確性原則，上訴人上訴為無理由應予駁回等語。並
    聲明:上訴駁回。
本院經核原判決撤銷原處分及訴願決定，認事用法尚無違誤，
  茲就上訴理由再予論述如下:
　  ㈠按廢棄物清理法第36條規定:「(第1項)事業廢棄物之貯存
      、清除或處理方法及設施，應符合中央主管機關之規定。
      (第2項)前項事業廢棄物之貯存、清除、處理方法及設施
      標準，由中央主管機關定之。」同法第53條第2款規定:「
      有下列情形之一者，處新臺幣6萬元以上1千萬元以下罰鍰
      。經限期改善，屆期仍未完成改善者，按次處罰。情節重
      大者，並得命其停工或停業:……二、貯存、清除或處理有
      害事業廢棄物，違反第36條第1項規定。」另按方法設施
      標準第1條規定:「本標準依廢棄物清理法第36條第2項規
      定訂定之。」是方法設施標準為廢棄物清理法第36條第2
      項授權訂定之子法，除規定之文義外，並觀察各流程環節
      之目的功能，作為規範適用之解釋方法。再按方法設施標
      準第8條規定:「(第1項)生物醫療廢棄物之廢尖銳器具及
      感染性廢棄物之貯存方法，除中央主管機關另有規定外，
      應符合下列規定:……」應知涉及該種廢棄物之貯存方法時
      ，始應遵守第8條之誡命規定。又同條第1項第2款規定:「
      二、感染性廢棄物:……貯存條件應符合下列規定……(三)處
      理機構:不得於攝氏五度以上貯存；於攝氏五度以下至零
      度以上處理機構:不得逾攝氏五度以上貯存；於攝氏五度
      以下至零度以上冷藏者，以7日為限……」，亦即，感染性
      廢棄物於貯存時，環境溫度至少低於攝氏五度以下，蓋考
      量為有效保存感染性廢棄物，需有控溫設備，且從條文內
      容中，感染性廢棄物貯存通常有相當之時日，端視環境溫
      度，從7日至30日不等，又同條第3項亦規定：「第1項貯
      存期限，不含清運過程、裝卸貨及等待投料時間。」，則
      依條文規劃，可知「等待投料」、「貯存」係不同之處理
      流程，益徵生物醫療廢棄物之處理流程中，確有區分貯存
      及待投料區之必要。
　  ㈡經查，依被上訴人之廢棄物處理許可證暨所附之附表、圖
      說(本院卷第63頁至第84頁)，其「廠區配置圖」中廢棄物
      進入為處理之燃燒室前，設有待投料區，名稱非貯存區；
      且緊鄰兩處大門方便車輛進出，並未設有控溫設備，得與
      室外溫度相通，顯與前揭貯存區須符合一定溫度之下保存
      之規定不符，故可知待投料區非貯存區。另從目的功能推
      敲，貯存係於特定地點之堆放，通常係累積一定數量再行
      處理，而為有效保存，需有相應之控溫設備，始得有效保
      存，因此以數日至數十日不等為放置時間。但如即將送入
      焚燒室，僅需稍作等待，無須控溫設備加以保存，而為何
      允許放置在室溫下，仍符合前揭法律規定，肇因於其僅係
      等待焚燒，目的並不在於保存，是如認定待投料區亦應適
      用方法設施標準第8條第1項、第3項之規定，顯係增加法
      律所無之限制。又查，原審法院依職權發函詢問中央主管
      機關行政院環境保護署（下稱環保署），該署於110年12
      月15日以環署詢字第1100076941號函回覆(見原審卷第289
      頁至第290頁)，其中函文說明三載有「……實務上，事業廢
      棄物於處理廠內等待焚燒前，暫置於投料區，為即將進行
      後續處理之前置作業，依個案認定如有持續性投料事實，
      則無本標準第8條之適用……」，亦可知持續性投料而將事
      業廢棄物放置於投料區，應非貯存行為，故不受方法設施
      標準第8條之規範。
　　㈢次查，被上訴人就本件置於待投料區之廢棄物，已緊鄰焚
      化室，表示該批生物感染性廢棄物正等待進行焚燒，且一
      批等待之時間為20分鐘，此有「批次投料紀錄表」可憑（
      見原審卷第321-323頁），可知稍作等待隨即投入焚燒，
      應已符合上述環保署函文所述有「持續性投料之事實」之
      要件，故非屬貯存行為，而不受方法設施標準第8條之規
      範，從而，被上訴人將廢棄物約16車滿車及車上方堆置一
      小堆貯存於待投料區，自無違反方法設施標準第8條規定
      ，是上訴人認被上訴人違反規定，依廢棄物清理法第36條
      、第53條第2款規定裁罰被上訴人，原處分認事用法即有
      違誤。原判決已斟酌全辯論意旨及調查證據之結果，認定
      上訴人依廢棄物清理法第36條、方法設施標準第8條第1項
      、第2項之規定，裁處被上訴人12萬元罰鍰，應有違誤，
      並將判斷而得心證之理由記明於判決，且就上訴人於原審
      主張不可採之部分詳已論駁，並撤銷原處分及訴願決定，
      經核並無違背論理法則及經驗法則，亦無判決不適用法規
      或適用不當等違背法令情事。上訴人上開主張，泛言指摘
      原判決違背法令，其訴難認有理由，應予駁回。
結論：上訴無理由，應予駁回。　　　
中　　華　　民　　國 　111 　年　    5 　　月　 25　　日
                臺中高等行政法院第二庭
                          審判長法  官　劉  錫  賢
                                法  官  楊  蕙  芬
                                法  官  林  靜  雯
以上正本證明與原本無異。
本判決不得上訴。
中　　華　　民　　國 　111 　年　    5 　　月　 25　　日
                                書記官  黃  毓  臻